【裁判字號】    90,易,3562
【裁判日期】    901205
【裁判案由】    毒品危害防制條例
【裁判全文】
臺灣板橋地方法院刑事判決                          九十年度易字第三五六二號
    公  訴  人  臺灣板橋地方法院檢察署檢察官
    被      告  甲○○
右列被告因毒品危害防制條例案件，經檢察官提起公訴（九十年度毒偵字第三五七九
號、九十年度毒偵緝字第七一四號），本院判決如左：
    主  文
甲○○連續施用第二級毒品，累犯，處有期徒刑陸月，如易科罰金以佰元折算壹日
。扣案之安非他命壹包（毛重零點陸公克，淨重零點肆公克）沒收銷毀之、吸食器貳
組均沒收。
    事  實
一、甲○○前曾於民國八十六年及八十七年間因違反麻醉藥品管理條例案件，分別經
    本院判處有期徒刑六月及八月確定，而先後於八十八年七月三十一日及八十九年
    二月二十五日執行完畢，仍不知悔改，前因施用毒品案件，經臺灣臺北地方法院
    以八十七年度毒聲字第三○九號裁定送觀察、勒戒後，無繼續施用毒品之傾向，
    由臺灣板橋地方法院檢察署檢察官於八十八年一月二十九日以八十八年度偵字第
    七八四號不起訴處分確定。竟又另行起意並基於概括之犯意，自八十九年十月二
    十六日下午四時十五分採尿時起回溯九十六小時內某時起，至九十年九月四日上
    午止，先後在臺北縣中和市○○路二十二號五樓第二室租處等地，以將安非他命
    放入玻璃球內燃燒後吸用方式，非法施用第二級毒品安非他命多次，平均約一個
    月即施用一次。嗣甲○○經警依法調驗通知於八十九年十月二十六日下午四時十
    五許採驗尿液後經驗得安非他命陽性反應，復於九十年九月五日下午二時許，在
    上址租處為警當場查獲，並扣得所有供施用之安非他命一包（毛重零點六公克，
    淨重零點四公克）、吸食器二組。而經依本院九十年度毒聲字第五一八號裁定送
    觀察、勒戒後，有繼續施用毒品傾向。
二、案經臺北縣警察局及該局中和分局分別報請臺灣板橋地方法院檢察署檢察官偵查
    起訴。
              理  由
一、訊據被告甲○○對施用安非他命之事實，固自白不諱，惟辯稱伊係自八十九年十
    二月下旬起始再行施用，八十九年十月二十六日為警調驗時，伊尚未施用云云，
    惟查被告於八十九年十月二十六日下午四時十五許為警依法調驗時之採尿，經送
    請鑑定結果，確呈安非他命陽性反應之事實，有臺灣檢驗科技股份有限公司出具
    之尿液檢驗報告書一紙驗呈安非他命陽性反應在卷可資佐證，被告辯稱其係自八
    十九年十二月下旬始行吸用，八十九年十月二十六日採尿時並未施用云云，自不
    足採，足認被告自八十九年十月二十六日下午四時十五分採尿時起回溯九十六小
    時內某時起，確有施用安非他命之犯行甚明。又被告前因施用毒品案件，經依臺
    灣臺北地方法院八十七年度毒聲字第三○九號裁定送觀察、勒戒後，認無繼續施
    用毒品之傾向，由臺灣地方法院檢察署檢察官於八十八年一月二十九日以八十八
    年度偵字第七八四號不起訴處分確定，有該不起訴處分書在卷足憑。其於五年內
    再犯毒品危害防制條例第十條第二項之罪，經裁定送觀察勒戒，認有繼續施用毒
    品傾向，有本院九十度毒聲字第五一八號裁定及臺灣臺北看守所附設勒戒處所九
    十年九月二十日出具之證明書一份附卷可參，被告罪證明確，應予依法論科。
二、核被告所為，係犯毒品危害防制條例第十條第二項之罪。被告先後多次施用犯行
    ，時間緊接、犯罪構成要件相同，顯係基於概括犯意而為之，應論以連續犯一罪
    ，並依法加重其刑。其施用前持有安非他命之低度行為，應為高度之施用行為所
    吸收，不另論罪。又被告有如事實欄所示前科，並經執行完畢，其於五年內再犯
    有期徒刑以上之本罪，為累犯，應依法加重其刑，並遞加之。併爰審酌被告犯罪
    之動機、目的、手段，及其品性、生活狀況、智識程度、犯罪所生之損害，及犯
    罪後態度等一切情狀，量處如主文所示之刑，並諭知易科罰金之折算標準。扣案
    之安非他命一包（毛重零點六公克，淨重零點四公克）係毒品應依法沒收銷毀之
    ，另吸食器二組係被告所有供施用安非他命犯罪所用之物，業據被告自承在卷，
    均應依法宣告沒收。
據上論斷，應依刑事訴訟法第二百九十九條第一項前段，毒品危害防制條例第十條第
二項、第十八條第一項前段，刑法第十一條前段、第五十六條、第四十七條、第四十
一條第一項前段、第三十八條第一項第二款，罰金罰鍰提高標準條例第二條，判決如
主文。
本案經檢察官簡美慧到庭執行職務
中      華      民      國      九十      年      十二      月    五    日
                                  臺灣板橋地方法院刑事第六庭
                                          法  官  朱 耀 平
右正本證明與原本無異。
如不服本判決，應於判決送達後十日內，向本院提出上訴狀。
                                          書記官  黃 炎 煌
中      華      民      國      九十      年      十二      月   十     日
附論罪科刑之法條
毒品危害防制條例第十條：
施用第一級毒品者，處六月以上五年以下有期徒刑。
施用第二級毒品者，處三年以下有期徒刑。


司法院資訊處製作；財團法人民間司法改革基金會備份。
